臺灣士林地方法院刑事判決　　　　　　　100年度易字第239號
公　訴　人　臺灣士林地方法院檢察署檢察官
被　　　告　蔡馥伊
選任辯護人　鄧湘全律師
上列被告因妨害婚姻案件，經檢察官提起公訴（100 年度偵字第
1013號），本院判決如下：
    主  文
蔡馥伊與有配偶之人相姦，處有期徒刑肆月，如易科罰金，以新
臺幣壹仟元折算壹日。
    事  實
一、蔡馥伊與闕河泉為友人關係，闕河泉係李惠珍之夫，為有配
    偶之人（闕河泉所涉妨害家庭部分因撤回告訴，經臺灣士林
    地方法院檢察署檢察官以100 年度偵字第1013號為不起訴處
    分確定），蔡馥伊亦明知闕河泉為有配偶之人，仍與之過往
    甚密，於民國99年10月2 日晚間10時30分許，闕河泉電邀蔡
    馥伊至其位於在新北市○○區○○路2 段184 巷3 號之裝修
    工廠內，同月3 日凌晨0 時許，蔡馥伊竟基於相姦之犯意，
    在上址工廠辦公室內與闕河泉發生性行為1 次，然李惠珍見
    其夫闕河泉尚未返家，亦於99年10月2 日晚間11時50分許至
    前開工廠，見渠2 人在該工廠辦公室內形跡可疑，遂留待現
    場查看，嗣聽聞該2 人進行性行為之聲響，旋即致電其母蘇
    素華報警處理，俟蘇素華、李惠珍之女闕○蘋及員警洪明豪
    、謝安庭等人到場，經警方表示工廠為私人場所不宜逕行進
    入，李惠珍、蘇素華、闕○蘋乃先行入內察看，李惠珍亦趁
    機持行動電話拍攝及錄下闕河泉及蔡馥伊之舉動，見時機成
    熟後，旋即呼喊員警及蘇素華入內，闕河泉、蔡馥伊見狀受
    驚迅速穿回衣物，李惠珍則當場拾獲闕河泉、蔡馥伊其中一
    人所使用過之衛生紙，李惠珍、蘇素華復與蔡馥伊發生拉扯
    情事（李惠珍、蘇素華所涉傷害部分，業經臺灣士林地方法
    院檢察署檢察官以100 年度偵續字第162 號提起公訴），而
    悉上情。
二、案經李惠珍告訴及新北市政府警察局汐止分局報告臺灣士林
    地方法院檢察署檢察官偵查起訴。
    理  由
壹、程序方面：
一、按違法取證固得大別為以公權力違法取證及私人違法取證，
    然不論其型態為何，就是否排除該違法取得之證據而言，不
    外均屬「抑制非法取證」與「抑制犯罪」二個目的之權衡判
    斷。在政府利用公權力非法取證時，不僅可利用國家機器之
    強大力量，且取證之一方為職司犯罪偵查之公務員，另一方
    則往往為違反法秩序，並對社會安全有所危害之犯罪嫌疑人
    ，社會輿論、立法者通常皆支持前者，而對後者不表任何同
    情，因此於人民遭受公權力實施違法搜索扣押等違法取證行
    為時，現實上行使公權力之一方常未受到行政懲處、刑事追
    訴處罰或受遭違法取證之人請求負擔民事損害賠償責任，人
    民基本權利受到政府公權力之侵犯，卻難有何矯正、救濟措
    施，因此，證據排除法則雖然可能造成有罪者倖逃法網，但
    也成為保護人民基本權利之最後不得已措施；惟在私人違法
    取證時，兩方得以運用之資源、地位並不若公權力違法取證
    般懸殊，且另有法律機制如民事損害賠償或刑事追訴等救濟
    途徑彌補遭違法取證者之損害，故私人取證之情形，得以有
    效壓制，人民權利得受保障，此與政府以公權力非法取證不
    同；而刑事訴訟法第158 條之4 所定「法律另有規定外，實
    施刑事訴訟程序之公務員因違背法定程序取得之證據，其有
    無證據能力之認定，應審酌人權保障及公共利益之均衡維護
    」之規定，僅將「實施刑事訴訟程序之公務員」列為規範對
    象，至於「實施刑事訴訟程序之公務員」以外之人，包括私
    人，非該條所涵射之範圍。因此在私人非法取證之情形，除
    非立法者明確將該私人違法取得之證據以立法予以排除，或
    立法明訂取得證據本身之行為屬違法行為，否則在無法源依
    據之情形下，法院不得將私人非法取得證物逕予排除，而應
    綜合衡量該私人取證行為是否具適當性、必要性及相當性，
    以決定所取得之證據得否使用，查：本件告訴人所提出之當
    日現場錄影、錄音光碟及衛生紙團均未獲被告同意而屬私人
    取得之證據，辯護人亦爭執該衛生紙團之證據能力（見本院
    卷第11頁），惟被告所涉刑法第239 條後段之相姦罪，係牽
    涉性行為之犯罪，此種犯罪本即具有極高之隱密性，不易取
    得直接之證據，告訴人所取得前開證據，顯然可助於釐清被
    告是否有所涉相姦罪名，且參以告訴人於本院之證詞稱：伊
    先在繪圖三角形處以行動電話錄音，後來到辦公室外玻璃窗
    處錄影等語（見本院卷第30頁背面、第39頁），以及經本院
    勘驗該錄影、錄音光碟後，該等錄音及錄影之時間至多30餘
    秒，且錄影光碟中於第9 秒至第10秒處告訴人呼喊「警察進
    來」，有該勘驗筆錄在卷可佐（見本院卷第48頁正反面），
    顯見告訴人係於警方進入現場之際，緊急以行動電話拍攝、
    錄音，避免相關情況證據因而滅失，錄音錄影之時間亦屬短
    暫，甚且未達1 分鐘，對於被告之隱私侵害顯屬輕微，嗣告
    訴人隨同警方進入現場後，並自行撿拾棄置於地上之衛生紙
    團，更非以強暴脅迫之方法取得之，再佐以告訴人之目的在
    蒐集配偶與他人間之婚外性行為事證，以保全婚姻及健全家
    庭，並維護己身配偶之身分法益，於兩方法益衡量下，仍應
    認為告訴人所取得之前開證據應有證據能力。
二、被告以外之人於審判外之言詞或書面陳述，除法律有規定者
    外，不得作為證據，刑事訴訟法第159 條第1 項固有明文。
    惟被告以外之人於偵查中向檢察官所為之陳述，除顯有不
    可信之情況者外，得為證據；被告以外之人於審判外之陳述
    ，雖不符刑事訴訟法第159 條之1 至第159 條之4 之規定，
    而經當事人於審判程序同意作為證據，法院審酌該言詞陳述
    作成時之情況，認為適當，亦得為證據，當事人、代理人或
    辯護人於法院調查證據時，知有第159 條第1 項不得為證據
    之情形，而未於言詞辯論終結前聲明異議者，視為有前項之
    同意，同法第159 條之1 第2 項、第159 條之5 亦有明文。
    經查：
  (一)法院或檢察官依刑事訴訟法第208 第1 項之規定，囑託鑑定
    機關所出具之鑑定報告，應屬刑事訴訟法第206 條第1 項之
    鑑定報告，為傳聞法則之例外，法務部法醫研究所100 年4
    月14日法醫證字第1000000951號函所檢送之法務部法醫研究
    所100 年法醫清字第1005100120號血清證物鑑定書為檢察機
    關送由鑑定機關所為之鑑定，且上開鑑定書於鑑驗方法、鑑
    驗結果均有詳細說明，是鑑定人以書面為鑑定報告提出於檢
    察官，依刑事訴訟法第159 條第1 項及同法第206 條第1 項
    規定，具有證據能力。
  (二)證人洪明豪、謝安庭於100 年度他字第524 號傷害案件偵查
    中向檢察官所為之陳述，業經具結，又無顯有不可信之情況
    ，依據刑事訴訟法第159 條之1 第2 項之規定，自得作為證
    據。
  (三)新北市政府警察局員警工作紀錄簿、員警職務報告、告訴人
    身分證正反面影本、闕河泉個人戶籍資料雖屬傳聞證據，然
    公訴人、被告及其辯護人迄至言詞辯論終結前均不爭執其證
    據能力，亦未再聲明異議（見本院卷第50頁正反面），本院
    審酌上開證據資料製作時之情況，尚無違法不當及證明力明
    顯過低之瑕疵，亦認為以之作為證據應屬適當，揆諸刑事訴
    訟法第159 條之5 之規定，亦認前揭證據資料均有證據能力
    。
貳、實體方面：
一、訊據被告蔡馥伊固坦承於99年10月2 日晚間10時30分許，應
    闕河泉之邀至其工廠內，嗣翌日凌晨時分，告訴人、蘇素華
    、闕○蘋及員警亦至工廠內之事實（見本院卷第10頁背面）
    ，惟矢口否認有何相姦之犯行，辯稱：伊僅至該處與闕河泉
    聊天，並未與其發生性行為，伊當天在該工廠時因上廁所、
    打翻茶也有使用到衛生紙云云，辯護人則為被告辯護稱：依
    據告訴人之證詞，被告與闕河泉進行性行為約有1 、20分鐘
    ，而當時警方已在現場，卻要等1 、20分鐘才叫警察進去抓
    姦，顯與常理不合；且告訴人、蘇素華、闕○蘋證述與員警
    所述被告衣著狀況並不相同，足見渠3 人有供述討論一致之
    情形；至於告訴人所提供之錄音錄影光碟，無從得知光碟中
    聲音為何人，錄影截錄之照片亦看不清楚，而衛生紙團竟能
    在地面上排列整齊供拍照，已有可疑，況照片中僅有5 團衛
    生紙，送驗卻有6 團衛生紙，益徵與情理不合云云，惟查：
  (一)證人即告訴人李惠珍於本院審理程序時證稱：伊與闕河泉為
    夫妻關係，99年10月2 日晚間11時50分接近12時，伊有到裝
    修工廠內，當天下午因在該工廠烤肉，完畢後闕河泉在工廠
    內休息，伊帶4 個小孩回家洗澡，待小孩睡著後，伊到工廠
    去看闕河泉，當時發現被告之車輛停在該處，被告應該剛到
    沒多久，當時工廠停車場鐵捲門沒有拉下來，伊聽到辦公室
    裡面有聲音，當時伊站在裝設冷氣下之窗戶處，亦即繪圖三
    角形處（見本院卷第39頁），約5 到10分鐘後，該2 人關電
    燈、門窗及打開冷氣，伊即聽到對方在進行性行為，伊遂致
    電要伊母親蘇素華報警，之後伊有離開去看警察是否到場，
    嗣1 名警察到場後，後來又來2 名警察，伊母親與伊女兒闕
    ○蘋也隨後到場，當時工廠裡面還是有聲音，就是一般做愛
    呻吟、叫床之聲音，伊女兒還問伊那是什麼聲音，伊有用行
    動電話錄下聲音，伊當時可直接看到裡面電視是亮的，並見
    到人影被投射在窗戶，對方2 人在單人座及3 人座沙發上移
    動，姿勢是一般人在做愛的樣子，之後伊認為時間差不多，
    就用另一支遙控器打開鐵捲門，並走至渠2 人所在辦公室窗
    戶外（見本院卷第39頁），辦公室外有開燈，故大致可以看
    到辦公室裡面，但對方還不知道伊站在外面看很久，當時伊
    有用行動電話拍攝該2 人行動，並將之截錄成照片（見100
    年度偵字第1013號卷第25頁至第29頁），之後伊忍不住發出
    聲音，闕河泉發現就過來搶行動電話，又勒住伊脖子，伊就
    叫伊母親及警察進來，闕河泉見狀跑過沙發拿衣服，並先穿
    上內褲，被告從頭到尾躲在沙發後穿衣服，等伊母親、警察
    進來辦公室之後，被告衣服大致穿好，其身穿桃紅色上衣、
    白色短裙，內衣為淺色，但伊有看到其手上有拿一件像是內
    褲之物，事後才跑去廁所穿，當時伊女兒站在辦公室門邊，
    伊母親說沙發旁地面上有一大堆衛生紙，伊認為是證物，就
    趕快蹲下去撿，闕河泉也有跟著搶，伊將取得之衛生紙捏在
    手上並找塑膠袋裝起來，回家用冰箱冰起來，也有將腳邊之
    衛生紙拍照存證（見99年度他字第4059號卷第28頁）；當天
    闕河泉到警局時，類似用威脅口氣對伊母親稱，若到警局處
    理，就不叫伊母親為岳母，伊母親就勸伊，伊也想為了小孩
    給闕河泉機會，之後才願意撤回對闕河泉之告訴，當天也回
    到工廠與闕河泉談判，當時被告也在場，伊婆婆也有來，當
    時本來叫被告寫切結書，希望渠2 人分開，但闕河泉表示心
    不在家中，寫切結書也沒用，遂不讓被告寫切結書，並相約
    隔一星期再去工廠談判，然案發之後就未曾看過被告；另伊
    先前也有以闕河泉之行動電話傳送簡訊至被告所使用之門號
    0000000000號等語（見本院卷第24頁至第31頁、第37頁背面
    ）。
  (二)證人即李惠珍之母蘇素華於本院審理程序時證稱：99年9 月
    2 日晚間，告訴人致電表示看到被告車子在工廠外，要抓姦
    叫伊報案，伊報案後有先到告訴人家中確認小孩狀況，當時
    大孫女闕○蘋得知後也要跟伊去，伊就騎機車載同前往，到
    場時，告訴人與警察都在外面，開始有看到一個警察，後來
    有再來人，警察當時在停車場，伊也有詢問警察是否接獲報
    案而來，之後伊與闕○蘋進入工廠後門，並趴在辦公室裝有
    冷氣機之窗戶外，聽到咿啊聲響，就是進行性行為之聲音，
    闕○蘋還問該聲音為何，伊很不好意思，就叫闕○蘋不要講
    話，而該辦公室內都沒有開燈，但似有電視光線閃動，當時
    警察仍在外面等候，因伊等覺得這種事不用給外人聽，嗣時
    機成熟，告訴人打開前面鐵門進去，闕○蘋與伊在後門守著
    ，怕被告從後門逃走，突然聽到告訴人稱「警察進來」、「
    媽媽進來」，聲音聽起來很緊張，伊就進去辦公室，闕○蘋
    則站在辦公室門口，伊見闕河泉用手弄住告訴人脖子，遂將
    闕河泉推開，之後伊發現被告躲在單人座沙發穿衣服，其身
    穿白色迷你裙與桃紅色上衣，且裙子很短，可看到屁股，伊
    看被告動作像在整理內衣，並拿東西往口袋塞，之後也有跑
    到廁所，伊猜想被告是去廁所穿內褲，突然被告站起來，伊
    以為被告要逃走，情急之下出手拉被告背面衣服，讓被告轉
    身面向伊，並用雙手抓住被告手臂，質問何以要破壞告訴人
    家庭，被告都安靜不語，然後伊看到沙發前面地上有很多衛
    生紙，也告知告訴人，告訴人趕快蹲下去撿，闕河泉也跟著
    搶，結果最重要、最大團之衛生紙被告訴人撿起來，並用塑
    膠袋裝好，一聞即知是男人精液味道，本來告訴人當天就要
    提告，也去派出所，闕河泉表示若進派出所就不認伊這個丈
    母娘，伊想說告訴人孩子那麼多個，最小的孩子剛滿週歲，
    年輕人會有犯錯，只要兩人分乾淨，不要把事情弄大，遂要
    告訴人從派出所回來，當時大家坐著聊，當時親家母也有因
    此而來，闕河泉稱要跟被告分乾淨，伊要被告寫切結書，但
    被告表示若要負法律責任，也要給她一個保障，之後談不出
    結果，想等到下週再說，但被告一點誠意也沒有，之後並未
    出現，只有闕河泉到工廠談判，告訴人很生氣才提告等語（
    見本院卷第31頁背面至第34頁背面）。
  (三)證人即李惠珍之女闕○蘋於本院審理程序時證稱：99年10月
    2 日晚間至翌日凌晨，伊與外婆蘇素華至闕河泉之工廠，當
    時蘇素華表示告訴人致電要求報警，稱在工廠抓到闕河泉有
    小三，到場後伊與蘇素華在外面等，等警察來之後，伊與蘇
    素華到後門等候，並在窗戶旁清楚聽到一個女生聲音，但並
    非說話之聲音，當時告訴人有錄音，該窗戶內並未開燈，但
    有電視光線，當時告訴人將前門之鐵門打開，並叫警察進去
    ，伊有到辦公室內，站在門口處，見到闕河泉、被告、告訴
    人、蘇素華4 人，而一開始進去房間還沒開燈時，闕河泉只
    穿內褲，上身沒有穿衣，被告則身穿桃紅色上衣及迷你裙，
    並跪在沙發旁穿衣服，渠等4 人間發生拉扯，伊有看到沙發
    前有一堆衛生紙；去年闕河泉經常至早上才返家，告訴人發
    現好像有交女友，經查看闕河泉行動電話簡訊往來，告訴人
    懷疑某支行動電話號碼就是對方，並傳送「我很想你」給對
    方，對方也回稱「我也很想你」，告訴人因而與闕河泉吵架
    等語（見本院卷第35頁至第37頁）。
  (四)證人即到場之員警謝安庭於另案100 年度他字第524 號傷害
    案件中證稱：伊於99年10月2 日晚間10時至翌日凌晨擔任巡
    邏勤務，因民眾報案稱有妨害家庭情事，故與同事洪明豪、
    黃振豪至新北市○○區○○路2 段184 巷3 號之工廠，當時
    伊等先在工廠外等候，但並未聽到任何聲響，由告訴人開門
    進去後，幾分鐘後直到告訴人叫警察進來，伊等才進去，進
    入後看到告訴人與被告拉扯，伊等有喝令不能拉扯，當時被
    告衣著完整，闕河泉身穿內褲，正要穿衣服等語（見100 年
    度他字第524 號卷第45頁至第46頁、第50頁至第51頁）。
  (五)證人即到場之員警洪明豪於另案100 年度他字第524 號傷害
    案件中證稱：伊於99年10月2 日晚間10時至翌日凌晨擔任備
    勤，但因巡邏人員不足，伊有去支援，因值班台通報民眾需
    協助，故伊有駕巡邏車至新北市○○區○○路2 段184 巷3
    號之工廠，告訴人在該處等候，表示其夫與另一女子在內做
    不該做之事，並稱會先進去看，幾分鐘後，謝安庭即到場，
    但因伊後來要值班，就與謝安庭交接後即離開，但之後謝安
    庭用無線電叫伊回去，伊回去後有看到蘇素華，該次也才進
    入工廠內，當時門已打開，謝安庭等人已在裡面，伊有進去
    看發生何事，斯時闕河泉、被告之衣服都已穿好等語（見10
    0 年度他字第524 號卷第46頁至第47頁、第50頁至第51頁）
    。
  (六)而告訴人所提出之衛生紙團，及臺灣士林地方法院檢察署檢
    察官指揮採集被告、闕河泉之口腔棉棒，經法務部法醫研究
    所鑑定後，其中編號3 之紙團上之女性上皮細胞層檢出之各
    項相對應型別，經法科學DNA 比對系統計算與被告其相符13
    型之隨機相符頻率7.142 ×10負15次方，而該紙團上之男性
    精細胞層檢出之各項相對應型別，經法科學DNA 比對系統計
    算與闕河泉相符15型之隨機相符頻率1.027 ×10負20次方，
    故不排除衛生紙上DNA 為被告及闕河泉所留，有該所100 年
    4 月12日法醫清字第1005100120號血清證物鑑定書附卷可憑
    （見100年度偵字第1013號卷第35頁）。
  (七)另告訴人所提出之現場錄影光碟，經本院當庭勘驗後，該檔
    案共計13秒，其中第1 秒至第3 秒與告訴人所提出之截圖照
    片相符，第9 秒及第10秒畫面出現一雙女子之腳，並有女子
    聲音稱「警察進來」等情，而依據告訴人所提出之截圖照片
    ，可見當時現場並無燈光，極為黑暗，但仍清楚可見有一人
    赤裸上身及腿部，有本院勘驗筆錄及截圖照片在卷可佐（見
    100 年度偵字第1013號卷第25頁至第29頁、本院卷第48頁背
    面）。
  (八)又告訴人所提出之現場錄音光碟，當庭勘驗後，檔案共計32
    秒，其第14秒至第15秒間有女呻吟聲1 聲，第18秒時亦有女
    呻吟聲1 聲，疑似為性行為發出之呻吟等情，亦有本院勘驗
    筆錄附卷足憑（見本院卷第48頁）。
  (九)再者，員警洪明豪、謝安庭、黃振豪於99年10月2 日晚間接
    獲報案後，先由洪明豪據報到場，經告訴人告知懷疑丈夫有
    通姦行為，要求陪同進入工廠查看，經洪明豪表示工廠為私
    人所有場所，警方依法不得任意進入，嗣將職務交接予謝安
    庭、黃振豪，告訴人則表示要自行進入工廠查看，隨即打開
    鐵門入內，員警則在外等候，嗣該工廠內燈光亮起，謝安庭
    、黃振豪入內後，發現闕河泉上半身赤裸，被告衣著完整，
    而告訴人、被告有互相拉扯情形，之後員警洪明豪亦據報返
    回現場，當時告訴人曾至派出所，欲對被告提出妨害家庭告
    訴，但對闕河泉仍不願提出告訴，並表示先返回家中談判後
    再決定是否提出告訴一情，亦有新北市政府警察局員警工作
    紀錄簿、員警職務報告在卷可佐（見99年度他字第4059號卷
    第18頁至第19頁、100 年度他字第524 號卷第33頁至第34頁
    ）。
  (十)此外，復有告訴人身分證正反面影本、闕河泉個人戶籍資料
    附卷為憑（見99年度他字第4059號卷第4 頁、第20頁），足
    以證明闕河泉為有配偶之人。
  (十一)綜合上開證據研判，告訴人因察覺被告及闕河泉形跡可疑，
    顯有通姦之疑，乃央求其母蘇素華報警處理，警方到場後，
    經表明避免擾及民眾權益，告訴人、蘇素華、闕○蘋乃先行
    入內查看，渠3 人均聽聞被告發出疑似性行為之呻吟，告訴
    人亦目擊被告與闕河泉兩人進行性行為之姿勢，並將前開聲
    音、影像予以攝錄，見時機成熟後，旋即呼喊警方及其母入
    內，當時蘇素華、闕○蘋及員警謝安庭均目擊闕河泉僅著內
    褲，告訴人、蘇素華、闕○蘋更親見被告藉沙發之掩蔽快速
    著衣，告訴人復於現場拾獲使用過之衛生紙團，而該衛生紙
    團經送鑑定結果，其上分泌物與被告、闕河泉不相符者機率
    微乎其微，足可認定該衛生紙團遺留之上皮細胞、精細胞為
    渠2 人所有，依照上開種種跡象顯示，被告與闕河泉確於上
    開時地進行性行為，至為明確，是被告與有配偶之闕河泉之
    相姦事實，應堪以認定。
二、被告及辯護人雖以前詞置辯，然查：
  (一)被告辯稱：伊僅至該處與闕河泉聊天，並未與其發生性行為
    云云，惟被告與闕河泉確於上開時地進行相姦行為一事，詳
    如前述，況且，倘如被告所辯至該處聊天，何以於深夜之際
    前去，又關閉室內燈光，孤男寡女共處黑暗一室，所為究竟
    何事，直啟人疑竇，更遑論闕河泉遭查獲時身上僅著內褲，
    被告亦匆促躲藏穿衣，現場地面所撿拾之衛生紙團復混雜有
    被告身體細胞及闕河泉之精液等分泌物，在在可徵被告與闕
    河泉確有進行性行為，甚者，被告亦自承曾傳送「我也想你
    」之曖昧簡訊予闕河泉一情（見本院卷第37頁背面），不僅
    核與告訴人及證人闕○蘋所述相符，更足可證明其與闕河泉
    2 人間確存有超乎普通友誼之曖昧關係，被告仍空言否認，
    自無可採。
  (二)辯護人辯稱：依據告訴人之證詞，被告與闕河泉進行性行為
    約有1 、20分鐘，而當時警方已在現場，卻要等1 、20分鐘
    才叫警察進去抓姦，顯與常理不合云云，然遍核告訴人之證
    詞（見本院卷第24頁至第31頁、第37頁背面），並未提及被
    告及闕河泉進行性行為之際，當時警方已在場1 、20分鐘乙
    節，辯護人此部分顯有誤會，況且，依據前開員警職務報告
    可知，告訴人本要求警方協同進入抓姦，然因員警認為工廠
    乃私人財產，不宜逕行進入，告訴人始自行入內，待時機成
    熟後要求警方介入，並無刻意拖延隱瞞之情事，再參照員警
    謝安庭之前開證詞，於告訴人進入工廠後，等待數分鐘即聽
    聞告訴人聲音而進入，顯然亦非1 、20分鐘之久，是辯護人
    前開所辯，尚難採信。
  (三)辯護人另辯稱：告訴人、蘇素華、闕○蘋證述與員警所述被
    告衣著狀況並不相同，足見渠3 人有供述討論一致之情形云
    云，經核告訴人、蘇素華、闕○蘋均證稱於進入辦公室之際
    ，被告躲藏於沙發處穿戴衣物，闕河泉則僅著內褲，嗣警方
    到場後，渠2 人始衣著整齊一節，與員警謝安庭、洪明豪及
    員警職務報告所稱見闕河泉赤裸上身，被告衣著完整等情，
    兩者僅為時間先後之差異，所述並無矛盾之處，辯護人僅以
    此推論告訴人、蘇素華、闕○蘋有串證之虞，難認可採，況
    且，細繹渠3 人經隔離詰問後之證詞，所述經過大致吻合，
    包含報警到場、在場聽聞被告呻吟聲、進入辦公室後被告及
    闕河泉之掩飾舉動等相關具體細節，均屬相符，並無歧異二
    致，遑論告訴人於作證完畢後，在場聽聞其幼齡女兒闕○蘋
    作證其父通姦之事實時，復當場哭泣請求離庭（見本院卷第
    35頁），益徵其因丈夫通姦而傷心至極、真情流露，更難謂
    有何刻意串通幼女證詞之嫌，更有甚者，核對前開3 人之證
    述與現場錄音、錄影光碟內容，在在俱屬一致，顯見告訴人
    、蘇素華、闕○蘋之證詞確屬真實可信，辯護人仍質疑渠3
    人證詞之可信度，難認有據。
  (四)而被告辯稱：伊當天在該工廠時因打翻茶也有使用到衛生紙
    云云，辯護人則稱：衛生紙團竟能在地面上排列整齊供拍照
    ，已有可疑，況照片中僅有5 團衛生紙，送驗卻有6 團衛生
    紙，益徵與情理不合云云，惟於偵查中、本院100 年6 月16
    日、100 年7 月12日準備程序之際，被告均陳稱：不知道有
    什麼衛生紙（見100 年度偵字第1013號卷第11頁、審查卷第
    15頁、本院卷第10頁背面），於偵查中更拒絕同意提供檢體
    比對確認（見100 年度偵字第1013號卷第11頁），其刻意迴
    避、閃爍之態度已有可疑，嗣後法務部法醫研究所前開血清
    證物鑑定書結果確認有被告及闕河泉之分泌物後，被告復陳
    稱：伊有去上廁所（見審查卷第15頁、本院卷第54頁背面）
    ，嗣後又改稱：因打翻茶有用到衛生紙（見本院卷第54頁背
    面），益徵其所述前後不一、蓄意卸詞，縱如被告所述確因
    上廁所、擦拭茶漬而使用過衛生紙，告訴人又如何得知何衛
    生紙係被告所使用過，進而將其夫精液塗抹其上加工偽造證
    據，況且，被告於案發之後未曾與告訴人見面，業經告訴人
    及蘇素華證述、被告自承在卷（見本院卷第34頁、第37頁背
    面、第52頁背面），告訴人更無任何機會取得被告之身體分
    泌物，顯見被告質疑該送驗之衛生紙團遭加工偽造，並無依
    據；至告訴人明確證稱：當時只有拍攝腳邊之衛生紙（見本
    院卷第26頁），而證人蘇素華、闕○蘋均證稱：沙發前方地
    上有很多衛生紙（見本院卷第32頁、第36頁），顯見案發現
    場留有極多衛生紙團，告訴人僅拍攝其中一部份，且亦非其
    撿拾送驗者，是辯護人另質疑告訴人拍攝照片中衛生紙團排
    列整齊、送驗數目不符云云，均屬無稽。
  (五)至辯護人辯稱：告訴人所提供之錄音錄影光碟，無從得知光
    碟中聲音為何人，錄影截錄之照片亦看不清楚乙節，然前開
    錄音錄影光碟確為告訴人當場錄製現場情況，詳如前述，核
    之該等內容，錄音光碟部分不僅與告訴人、闕○蘋所述相互
    吻合，經本院勘驗後亦屬女子性行為時之聲音無疑，錄影光
    碟部分更與告訴人、蘇素華、謝安庭之證詞一致，而該截錄
    之照片亦可明顯見出一人赤裸上身及下身，復與告訴人所稱
    當時闕河泉全身赤裸，見其錄影而前來爭奪行動電話，嗣告
    訴人大聲呼喊，闕河泉始撿拾內褲穿上等節符合，足認該等
    錄音錄影光碟之內容確為被告與闕河泉進行性行為無訛，辯
    護人前開所辯，委無可採。
三、綜上，本案事證至為明確，被告所犯相姦之犯行堪以認定，
    應予依法論科。公訴人雖曾聲請傳喚證人闕河泉，嗣已於10
    0 年8 月15日具狀捨棄，被告嗣後雖再行聲請傳喚該名證人
    （見本院卷第48頁），惟本件待證事實已臻明確，並無再行
    傳喚其他證人之必要，併予敘明。
四、核被告所為，係犯刑法第239 條後段之相姦罪。爰審酌被告
    與告訴人之夫相姦，破壞告訴人家庭圓滿，造成其精神極為
    痛苦，及被告之素行、智識程度、犯罪之動機、犯後態度等
    一切情狀，量處如主文所示之刑，並諭知易科罰金之折算標
    準，以示懲儆。
據上論斷，應依刑事訴訟法第299 條第1 項前段，刑法第239 條
後段、第41條第1 項前段，判決如主文。
本案經檢察官孟玉梅到庭執行職務
中    華    民    國   100    年    9     月    30    日
                  刑事第三庭法  官  劉育琳
以上正本證明與原本無異。
如不服本判決應於收受判決後10日內向本院提出上訴書狀，並應
敘述具體理由；其未敘述上訴之理由者，應於上訴期間屆滿後20
日內向本院補提理由書（均須按他造當事人之人數附繕本），切
勿逕送上級法院。
                            書記官  朱宮瑩
中    華    民    國   100    年    10    月    3     日
所犯法條：
刑法第239條後段
有配偶而與人通姦者，處一年以下有期徒刑。其相姦者亦同。